# 长期股权投资的成本法、权益法问题

提问人：CPA 萌哒 时间：2018-04-20 16:53:02
陈版您好！现在有一个有关长投的核算问题请教一下，A持有B49%的股份 C持有B51%的股份 C纳入A的合并报表范围， 问题 1 、按照正确的核算模式，B在A的单体报表应该是权益法核算是吗？然后在A的合并报表应该如何调整呢？ 问题 2 、因为历史遗留问题，A原来持有B100%的股份，所以是成本核算的，后因股权划转，B纳入C的合并范围，但A单体对B仍为成本法核算，那么今年管理层想在A单体对B进行权益法核算，可以吗？按照成本法转权益法的操作方法就可以了是吗？

回答人：chenyiwei
A实际上控制了B的100%表决权，B是A的子公司（也可以理解为孙公司），所以A单独报表中对直接持有B的49%股权投资应按成本法核算。不可按权益法核算。